【裁判字號】    95,易,472
【裁判日期】    951130
【裁判案由】    竊盜等
【裁判全文】
臺灣基隆地方法院刑事判決               95年度易字第472號
公  訴  人  臺灣基隆地方法院檢察署檢察官
被      告  乙○○
選任辯護人  沙洪律師
上列被告因竊盜等案件，經檢察官提起公訴（95年度偵字第4062
號），被告就被訴事實為有罪之陳述，本院合議庭裁定由受命法
官獨任進行審判，經改依簡式審判程序審理後判決如下：
    主  文
乙○○攜帶兇器，毀壞門扇竊盜，處有期徒刑柒月。緩刑年。
扣案之四角扳手支、小手電筒壹支、鑰匙壹支、手把型起子壹
支、白手套壹雙、尼龍套貳個、摺疊式鐵鉤壹支、小鐵撬壹支及
小扳手壹支，均沒收。
    事  實
一、乙○○於民國95年9 月4 日中午12時許，意圖為自己不法之
    所有，攜帶所有之小手電筒1 支、鑰匙1 支、白手套1 雙、
    尼龍套2 個、小扳手1 支及客觀上足以對人之生命、身體造
    成危險之兇器手把型起子1 支、四角扳手3 支、摺疊式鐵鉤
    1 支、小鐵撬1 支，至丙○○、丁○○夫婦居住之基隆市○○區○○街57號4 樓住宅，以所攜帶之摺疊式鐵鉤毀壞構成
    該住宅大門一部分之門鎖後，侵入其內（侵入住宅部分，業
    經撤回告訴，另為不受理判決），竊得丙○○、丁○○所有
    之現金新臺幣（下同）80,000元、金鎖片4 片及銀色項鍊1
    條後逃逸。嗣基隆市警察局第一分局員警於同日下午1 時10
    分許，在同市○○街198 巷口，見乙○○形跡可疑而加以盤
    查，因其未攜帶身分證件，且未能明確說明行蹤，乃要求其
    偕同至警局查證身分，復因其所穿著之長褲口袋鼓起，遂要
    求其取出置於長褲口袋內之物品，而發現上開其所有供竊盜
    及預備供竊盜所用之工具及其竊得之上開項鍊1 條。經警通
    知丙○○、丁○○至警局確認該條項鍊即係失竊物品後，始
    悉上情。
二、案經丙○○、丁○○訴由基隆市警察局第一分局移送臺灣基
    隆地方法院檢察署檢察官偵查後起訴。
    理  由
壹、程序事項：
    本件被告乙○○所犯係死刑、無期徒刑、最輕本刑為3 年以
    上有期徒刑以外之罪，其於準備程序中就被訴事實為有罪之
    陳述，經法官告知簡式審判程序之旨，並聽取公訴人、被告
    及辯護人之意見後，本院業已依刑事訴訟法第273 條之1 第
    1 項之規定，裁定由受命法官獨任以簡式審判程序進行本案
    之審理。
貳、實體事項：
一、上開事實、業據被告於本院審理時坦承在卷，核與證人即告
    訴人兼被害人丙○○、丁○○於警詢、檢察官偵查中證述之
    情節大致相符，且有證人丙○○領回失竊財物之贓物認領保
    管單1 紙及失竊現場照片10張附卷可稽，復有四角扳手3 支
    、小手電筒1 支、鑰匙1 支、手把型起子1 支、白手套1 雙
    、尼龍套2 個、摺疊式鐵鉤1 支、小鐵撬1 支及小扳手1 支
    等扣案可佐，足徵被告之自白與事實相符，可以採信。本案
    事證明確，被告之犯行洵堪認定，應依法論科。
二、論罪科刑：
  (一)按刑法第321 條第1 項第3 款之攜帶兇器竊盜罪，係以行為
    人攜帶兇器竊盜為其加重條件，此所謂兇器，其種類並無限
    制，凡客觀上足以對人之生命、身體、安全構成威脅，具有
    危險性之兇器均屬之，且祇須行竊時攜帶此種具有危險性之
    兇器為已足，並不以攜帶之初有行兇之意圖為必要（最高法
    院79年台上字第5253號判例意旨參照）。查扣案之手把型起
    子1 支、四角扳手3 支、摺疊式鐵鉤1 支及小鐵撬1 支，均
    為鐵製品，質硬形尖，客觀上足以對人之生命、身體造成危
    險，顯為兇器，業據本院於95年11月22日準備程序中勘驗屬
    實，並製有勘驗筆錄在卷可稽。被告以所攜帶之摺疊式鐵鉤
    1 支，毀損構成門之一部分之門鎖，侵入證人丙○○、丁○○之住宅內竊盜，核係犯刑法第321 條第1 項第2 款、第3
    款之攜帶兇器，毀壞門扇竊盜罪。公訴人原起訴被告犯刑法
    第320 條第1 項之普通竊盜罪，然經本院於95年11月22日當
    庭勘驗扣案證物，並檢視現場遭破壞門鎖照片及訊明被告後
    ，實施公訴之檢察官、被告及辯護人均認扣案之手把型起子
    1 支、四角扳手3 支、摺疊式鐵鉤1 支及小鐵撬1 支，均係
    兇器，且遭破壞之門鎖構成大門之一部分，被告以摺疊式鐵
    鉤1 支破壞該門鎖入內竊盜，係犯刑法第321 條第1 項第2
    款、第3 款之罪，故實施公訴之檢察官乃當庭更正起訴之法
    條為刑法第321 條第1 項第2 款、第3 款之加重竊盜罪，本
    院告知被告涉犯該條罪名後，自得予以審理；又被告雖以毀
    壞門扇之方法竊盜，然刑法第321 條第1 項第2 款之毀壞門
    扇竊盜罪，本即含有毀損之性質，是不另成立刑法第354 條
    之毀損罪，實施公訴之檢察官亦當庭刪除此部分之事實及法
    條，均併此敘明。
  (二)爰審酌被告犯罪動機、以攜帶兇器及毀壞門扇之方式，侵入
    他人住宅竊盜，不僅侵害他人財產法益，且危及他人生命、
    身體及居住之安全，及其直至本院審理時始坦承犯行之態度
    等一切情狀，量處如主文所示之刑示懲。
  (三)又查被告前雖因竊盜案件，分經臺灣臺北地方法院於64年7
    月30日，以64年度少易字第305 號判決，判處有期徒刑7 月
    確定、於66年8 月18日，以66年度訴字第1878號判決，判處
    有期徒刑1 年6 月確定；再因竊盜案件，經臺灣高等法院於
    72 年12 月15日，以72年度上訴字第3273號判決，判處有期
    徒刑1 年確定；復因竊盜案件，經臺灣高等法院於79年9 月
    5 日，以79年度更(一)字第355 號判決，判處有期徒刑1 年6
    月確定；再因竊盜案件，經臺灣高等法院於83年3 月22日，
    以83 年 度上訴字第7493號判決，判處有期徒刑1 年6 月確
    定，然其於上開有期刑執行完畢後（最後一次執行完畢日期
    84年12 月17 日），5 年以內未曾因故意犯罪受有期徒刑以
    上刑之宣告，有臺灣高等法院被告前案紀錄表在卷可按，本
    院慮其執行徒刑完畢出獄至今，已有10年未再犯罪，且犯後
    已表示悔悟，並賠償證人丙○○、丁○○之損害，渠等並表
    示願意原諒被告，有和解書1 紙在卷可稽，本院信其經此偵
    審程序，當知所警惕，而無再犯之虞，因認所宣告之刑，以
    暫不執行為適當，爰依法併予宣告緩刑3 年，以勵自新。
  (四)被告供稱扣案之四角扳手3 支、小手電筒1 支、鑰匙1 支、
    手把型起子1 支、白手套1 雙、尼龍套2 個、摺疊式鐵鉤1
    支、小鐵撬1 支及小扳手1 支，均係其所有，其中摺疊式鐵
    鉤1 支係供本案竊盜之用，其餘係預備供竊盜之用，爰均依
    刑法第38條第1 項第2 款宣告沒收。
據上論斷，應依刑事訴訟法第273 條之1 第1 項、第299 條第1
項前段，刑法第321 條第1 項第2 款、第3 款、第38條第1 項第
2 款、第74條第1 項第2 款 ，判決如主文。
本案經檢察官甲○○到庭執行職務。
中    華    民    國    95    年    11    月    30    日
                  刑事第二庭法  官   劉桂金
以上正本證明與原本無異。
對於本件判決如有不服，應於收受送達後10日內，向本院提出上
訴書狀，上訴於臺灣高等法院，並按他造當事人之人數附具繕本
。
中    華    民    國    95    年    11    月    30    日
                            書記官   鄧順生
附錄論罪法條：
刑法第321條第1項第2款、第3款
犯竊盜罪而有左列情形之一者，處 6 月以上、 5 年以下有期徒
刑：
二  毀越門扇、牆垣或其他安全設備而犯之者。
三  攜帶兇器而犯之者。


司法院資訊處製作；財團法人民間司法改革基金會備份。
